Brini Hamdi

Ingénieur de Production – Référent Technique

Ingénieur de production et intégrateur système avec plus de 10 ans d'expérience dans le développement et l'intégration de solutions middleware et systèmes, à la fois à haut niveau et dans les couches basses de l'embarqué. Expert en maintenance, optimisation d'applications, gestion d'environnements complexes et sécurisation des infrastructures. Reconnu pour ma capacité à résoudre des problématiques techniques, proposer des solutions innovantes et mener des projets d'envergure, tout en faisant preuve d'autonomie, d'esprit d'équipe et de calme sous pression

Expérience

09/2021 - présent

Ingénieur de Production N3 - Référent Middleware & Applicatif

Orange OBS, Client DNUM, Paris

Gestion des applications et des incidents : Supervision et gestion de plus de 200 applications critiques déployées pour les besoins du ministère

- Support de niveau 3 pour les incidents applicatifs, middleware, sécurité et réseau
- Déploiement et Automatisation : Déploiement automatique via Ansible et scripts sur Rundeck
- Administration Middleware: Installation, configuration, et sécurisation des composants middleware, incluant Tomcat, Elasticsearch (avec Kibana, Curator, Metricbeat, Filebeat, Heartbeat, Logstash), Apache, LDAP, et Keycloak
- Traitement des vulnérabilités et application des correctifs de sécurité pour maintenir des services sécurisée
- Ordonnancement et supvervision : Gestion des batchs avec VTOM et traitement des tickets de supervision Zabbix
- Support Collaboratif et Gestion de Projet : Animation d'ateliers collaboratifs avec les parties prenantes (TMA, chefs de projet, responsables techniques) avec suivi technique des projets jusqu'à la mise en production et documentation des processus sur SharePoint
- Astreintes et Veille 24/7 : Participation aux astreintes téléphoniques pour assurer la disponibilité des applications critiques 24h/24 et 7j/7

01/2019 - 08/2021

Intégrateur Système

IDEMIA, Clients: Ministres des antérieurs de divers pays, Osny

Intégration et qualification des solutions biométriques : MBIS déployé pour des projets internationaux des Ministères de l'Intérieur

- Développement d'un mécanisme d'authentification basé sur Java pour un système AFIS existant utilisant un dispositif de reconnaissance d'empreintes digitales (API LawTrust avec un scanner biométrique) pour le projet HANIS
- Gestion des configurations Active Directory (Windows Server) et LDAP
- Automatisation et déploiement des applications système avec Ansible dans un environnement OpenStack pour le projet BKA
- Création de données de test et de scénarios de qualification avec Python
- Configuration et test de la haute disponibilité (HA) des services AFIS
- Mise en place de solutions de journalisation centralisée avec Rsyslog, Logstash et Graylog
- Participation au projet MEVA pour le gouvernement français, axé sur la délivrance de cartes de résident, la qualification du projet à l'aide de plans



Coordonnées

E-mail

brini.hamdi@gmail.com

Téléphone

0758131640

Adresse

Paris

Compétences

Middelware:

- Serveurs Web: Apache , Nginx, Serveur IIS
- Serveurs d'application : Tomcat , JBoss/WildFly, PHP-FPM
- Authentification et la gestion d'identité : LDAP , AD, Keycloak
- Serveurs de messagerie : RabbitMQ , Kafka
- Indexation : ELK

Sécurisation des services : gestion des certificats et configuration des pare-feu (firewalld et iptable)

Load balancing: Nginx, HAProxy

Haute disponibilité : Heartbeat et pacemaker , redondance serveur

Systèmes d'Exploitation : Linux (CentOS, Rocky Linux, Redhat, Ubuntu),

Windows Server(Server : 2008 , 2012, 2016 et windows 11)

Développement : Java (SE, J2EE),Python, Android, C#, Ruby

Automatisation et Scripting : Python, Bash, PowerShell

de test TestLink, et la gestion des tickets via EasyVista

07/2017 - 12/2019

Développeur & Intégrateur

AKKA Technologies , Client IDEMIA, Osny

- Développement d'une application web RESTful J2EE (Maven, framework Jersey) pour simuler des scénarios d'échec et gérer leur traitement dans une application Android dédiée à l'identification par empreintes digitales avec les terminaux biométriques Morpho (MorphoSmart CBM) pour le projet Indien
- Création de l'application Java BatchScanner pour scanner des fichiers biométriques dans le cadre du projet Sud-Africain, tout en respectant les normes de qualité, avec intégration des fichiers dans MBIS, incluant l'acquisition et la gestion des workflows pour le projet Sud Africain

01/2017 - 06/2017

Ingénieur Support - Aéroport de Charles de Gaulle

AKKA Technologies, Client Siemens, Roissy-en-France

- Maintenance et support du système de tri de bagages TBE
- Exécution de checklists pour vérifier le bon fonctionnement des serveurs
 TBE sur les terminaux E. F. G sur UNIX (HP-UX ECCD B.11.31 U ia64)
- Vérification des logs et de la base de données via Oracle SQL Developer
- Test des évolutions des IHM de commande et de contrôle (IMS) en RDP connexion sous Windows Server 2008

07/2016 - 12/2016

Consultant Développeur Ruby

AKKA Technologies, Client RATP, Noisy-le-Grand

- Développement et amélioration d'une IHM de test en Ruby pour le contrôle de l'offre RER, en analysant des fichiers générés par le progiciel Goal
- Conception d'une interface de test avec Ruby TK et RubyMine 8.3
- Implémentation de nouveaux types de vérifications fonctionnelles et techniques
- Génération de rapports d'exécution des tests au format texte et HTML
- Client RATP

02/2016

CONSULTANT DEVELOPPEUR

AKKA Technologies, Client Ingenico, Valence

- Développement des outils de tests automatiques pour les terminaux de paiement Ingenico
- Conception et développement d'une IHM Android intégrant un serveur HTTP (NannoHttpd) pour recevoir et interpréter des commandes HTTP en commandes PCL
- Implémentation du protocole PCL pour la communication entre le smartphone et le terminal de paiement Ingenico
- Utilisation de la technologie Bluetooth pour échanger les commandes PCL entre le smartphone et le terminal
- Retour des résultats d'exécution des commandes PCL via HTTP en format JSON

03/2012 - 07/2014

Développeur & Intégrateur Système

CPT Engineering, Sousse

- NAPRO: Développement de logiciels de supervision pour des systèmes embarqués (réseaux électriques, éoliennes) en Java, utilisant un microcontrôleur DSPIC 33FJ
- SGA en reverse engineering: Réalisation du reverse engineering d'un projet en C vers Java pour la supervision de disjoncteurs intelligents basés sur les microcontrôleurs Pic18 et Pic32 de Microchip
- Projet IMX6q : Étudier et maîtriser l'utilisation de la carte de

Devops : Ansible, Git, Bitbucket, Rundeck , kubernites

Ordonnancement: VTOM, Cron

Supervision: Zabbix, Grfana

Base de donnés : PostgreSQL, MongoDB, MySQL, MariaDB

Virtualisation & Cloud : OpenStack, VMware, VSphere

Outils de Qualification : Testlink

Outils de Ticketing : Jira, EeasyVista

Test logiciel: SoapUI et JMeter

Système embarqué : produits Microchip, Freescale, OS Yocto

Qualités professionnelles : Expertise en résolution de problèmes complexes et optimisation des système , Leadership collaboratif et agile , Innovation et apprentissage continu

Langues

Anglais - B2

Français - C2

développement sous l'OS Yocto

• Développement de protocoles de communication (IEC 61850) à implémenter sur des microcontrôleurs de la famille Microchip

Études

09/2014 - 09/2015	Systèmes Embarqués et Communicants, Master 2 UTBM, ENSISA, Mulhouse
09/2010 - 09/2012	Pilotage des Systèmes Industriels, Master 2 Ecole Supérieure Sciences et Technologie, Hammam Sousse
09/2007 - 09/2010	Informatique et Electronique, Licence Appliquée Ecole Supérieure Sciences et Technologie, Hammam Sousse